臺灣彰化地方法院刑事判決　　　　　　　　　　　　九十三年度訴字第一七一三號
　　公　訴　人　臺灣彰化地方法院檢察署檢察官
　　被　　　告　甲○○
右列被告因違反槍砲彈藥刀械管制條例案件，經檢察官聲請簡易判決處刑（九十三年
度偵字第五五一六號），本院北斗簡易庭認不宜逕以簡易判決處刑，移由本院改依通
常程序審理，被告於本院行準備程序時，就被訴事實為有罪之陳述，經審判長告知被
告簡式審判程序之旨，並聽取公訴人及被告之意見後，本院合議庭認有刑事訴訟法第
二百七十三條之一第一項之情形，裁定改由受命法官獨任行簡式審判程序，判決如左
：
       主  文
甲○○未經許可，寄藏可發射金屬具有殺傷力之槍枝，累犯，處有期徒刑壹年貳月，
併科罰金新臺幣貳萬元，罰金如易服勞役，以新臺幣玖佰元即銀元佰元折算壹日。
扣案之改造空氣長槍壹枝（槍枝管制編號：0000000000號）及小型瓦斯鋼
瓶拾瓶，均沒收之。
    事 實 及 理 由
一、本件犯罪事實為：甲○○前因違反藥事法及麻醉藥品管理條例等案件，分別經臺
    灣高等法院臺中分院判處有期徒刑二月、六月確定；及臺灣高等法院臺南分院判
    處有期徒刑八月、五年二月確定，嗣經臺灣高等法院臺中分院裁定應執行有期徒
    刑六年，入監執行，於民國（下同）八十七年十月二十八日假釋出獄付保護管束
    ，迄九十年十二月二十七日假釋期滿，未經撤銷其假釋而視為業已執行完畢。詎
    仍不知悔改，明知可發射金屬具有殺傷力之改造空氣長槍係槍砲彈藥刀械管制條
    例所列管之槍枝，未經許可，不得無故寄藏、持有；亦明知真實姓名、年籍均不
    詳，自稱為「鄧慧真」之成年女子於九十三年六月初某日，在彰化縣溪州鄉溪洲
    加油站旁，委託其代為保管藏放之改造空氣長槍一枝，係可發射金屬，具有殺傷
    力之槍械，竟仍基於寄藏具有殺傷力之槍械之犯意，於該時、地，收受上開具有
    殺傷力之改造空氣長槍一枝及鋼珠一瓶等物，並將上開物品持往彰化縣北斗鎮○
    ○路十一之六號處所內藏放，而自斯時起，未經許可，無故寄藏該具有殺傷力之
    改造空氣長槍一枝（槍枝管制編號：0000000000號）及鋼珠一瓶，後
    因欲持該槍獵殺小鳥，乃於同年七月初某日，至設於彰化縣北斗鎮某處之玩具店
    ，以每小瓶新台幣（下同）二十五元之代價，購買小型瓦斯鋼瓶十三瓶。嗣於九
    十三年七月二十一日十七時許，為警持搜索票至彰化縣北斗鎮○○路五八號調查
    其是否有違反槍砲彈藥刀械管制條例之犯嫌時，由其帶同警員至彰化縣北斗鎮○
    ○路十一之六號處所內起獲上開改造空氣長槍一枝、小型瓦斯鋼瓶十三瓶及鋼珠
    一瓶等物，而循線查悉上情。
二、前開犯罪事實有：（１）被告於本院審理時之自白；（２）扣案之改造空氣長槍
    一支、小型瓦斯鋼瓶十三瓶、直徑約六mm之鋼珠一瓶；（３）內政部警政署刑事
    警察局九十三年九月一日刑鑑字第○九三○一五四七九五號槍彈鑑定書一份等件
    可證，被告上開犯行洵堪認定。
三、查扣案之改造空氣長槍，係屬槍砲彈藥刀械管制條例第四條第一款所定之其他可
    發射金屬，具有殺傷力之槍砲，依同條例第五條規定，非經主管機關許可不得寄
    藏，被告甲○○受「鄧慧真」之委託，擅自代為保管藏放，核其所為，係犯槍砲
    彈藥刀械管制條例第十一條第四項之未經許可寄藏可發射金屬，具有殺傷力之槍
    枝罪。又按「寄藏」之受人委託代為保管，其保管本身所為之持有，既係寄藏之
    當然結果，法律上自宜僅就「寄藏」行為包括評價，不應另就「持有」予以論罪
    （最高法院七十四年度台上字第三四○○號判例參照），是本件被告以寄藏之意
    思而持有上開具有殺傷力之槍枝，其持有槍枝之行為，為寄藏之當然結果，不另
    論罪。再查被告前因違反藥事法及麻醉藥品管理條例等案件，分別經臺灣高等法
    院臺中分院判處有期徒刑二月、六月確定；及臺灣高等法院臺南分院判處有期徒
    刑八月、五年二月確定，嗣經臺灣高等法院臺中分院裁定應執行有期徒刑六年，
    入監執行，於八十七年十月二十八日假釋出獄付保護管束，迄九十年十二月二十
    七日假釋期滿，未經撤銷其假釋而視為業已執行完畢等情，有臺灣彰化地方法院
    檢察署刑案資料查註紀錄表及臺灣高等法院被告全國前案紀錄表等件在卷可參，
    其於受有期徒刑之執行完畢後，五年以內再犯有期徒刑以上之罪，為累犯，應依
    法加重其刑。爰審酌槍砲係屬高度危險之物品，非經主管機關許可不得擅自寄藏
    、持有，以維社會大眾安全；被告無故持有具有殺傷力之改造空氣槍，未繳交治
    安機關，影響社會治安匪淺，暨考量被告之犯罪動機、目的、手段，及其素行、
    生活狀況、智識程度及犯後態度等一切情狀，量處如主文所示之刑，併科罰金部
    分並諭知易服勞役之折算標準，以資懲儆。扣案之可發射金屬具有殺傷力之改造
    空氣長槍一支，係違禁物，應依刑法第三十八條第一項第一款規定，併予宣告沒
    收；另扣案之小型瓦斯鋼瓶十三瓶，係被告所有，且供其犯罪所用之物，亦爰依
    同條項第二款規定，併予宣告沒收之。至扣案之六厘米鋼珠一瓶，雖係供被告犯
    罪所用之物，然並非被告所有，又非義務沒收之物，依法尚不得併予宣告沒收，
    附此敘明。
四、應依刑事訴訟法第四百五十二條、第二百七十三條之一第一項、第二百九十九條
    第一項前段、第三百十條之二、第四百五十四條，槍砲彈藥刀械管制條例第十一
    條第四項，刑法第十一條前段、第四十七條、第四十二條第二項、第三十八條第
    一項第一款、第二款，現行法規所定貨幣單位折算新臺幣條例第二條，罰金罰鍰
    提高標準條例第一條前段、第二條，判決如主文。
五、如不服本判決，得於判決書送達之翌日起十日內，以書狀敘述理由（須附繕本）
    ，向本院提出上訴。
中      華      民      國    九十四    年      一      月      三      日
                              臺灣彰化地方法院刑事第一庭
                                    法      官  簡  璽  容
右正本證明與原本無異。
如不服本判決，應於判決送達後十日內向本院提出上訴狀( 須附繕本 )。
                                    法院書記官  王  惠  嬌
中      華      民      國    九十四    年     一       月      五      日
槍砲彈藥刀械管制條例第十一條
未經許可，製造、販賣或運輸第四條第一款所稱其他可發射金屬或子彈具有殺傷力之
各式槍砲者，處五年以上有期徒刑，併科新臺幣一千萬元以下罰金。
未經許可，轉讓、出租或出借前項所列槍砲者，處三年以上十年以下有期徒刑，併科
新臺幣七百萬元以下罰金。
意圖供自己或他人犯罪之用，而犯前二項之罪者，處無期徒刑或七年以上有期徒刑，
併科新臺幣一千萬元以下罰金。
未經許可，持有、寄藏或意圖販賣而陳列第一項所列槍砲者，處一年以上七年以下有
期徒刑，併科新臺幣七百萬元以下罰金。
第一項至第三項之未遂犯罰之。
